【裁判字號】    99,簡上,154
【裁判日期】    991214
【裁判案由】    詐欺
【裁判全文】
臺灣新竹地方法院刑事判決             99年度簡上字第154號
上  訴  人  臺灣新竹地方法院檢察署檢察官
被      告  劉舒婷
被      告  王品涵原姓名王絜.
上列上訴人因被告涉犯詐欺案件，不服本院簡易庭民國99年8 月
4 日99年度審竹簡字第164 號第一審簡易判決（臺灣新竹地方法
院檢察署檢察官聲請簡易處刑案號：99年度偵字第142 號），提
起上訴，本院管轄之第二審合議庭判決如下：
    主      文
上訴駁回。
    事實及理由
一、檢察官上訴意旨略以：本件被害人吳宜儒（下稱被害人）損
    失不僅只有新臺幣（下同）29,989元，總計受騙後匯出款項
    為103,989 元，雖非全數匯入被告王品涵（原姓名王絜怡，
    於民國99年4 月16日改名）向原慶豐商業銀行（於99年4 月
    3 日為遠東國際商業銀行概括承受）新竹分行申辦帳號0000
    0000000000號帳戶，惟被害人係基於同一詐騙行為所致，原
    審判處被告劉舒婷拘役40日；被告王品涵拘役30日，顯然過
    輕，實難令人甘服等語。
二、本案經本院管轄第二審之合議庭審理結果，認第一審以被告
    劉舒婷、王品涵2 人係犯刑法第339 條第1 項、第30條第1
    項前段之幫助詐欺取財罪，並依刑事訴訟法第449 條第1 項
    前段、第454 條第1 項，刑法第30條第1 項前段、第339 條
    第1 項、第41條第1 項前段、第74條第1 項第1 款，刑法施
    行法第1 條之1 第1 項、第2 項前段，逕以簡易判決分別量
    處被告劉舒婷拘役40日、被告王品涵拘役30日之刑，且均各
    諭知如易科罰金，以1 千元折算1 日，而認定被告2 人均有
    罪，其認定犯罪構成要件事實、適用論罪法條部分均無違誤
    ，除補列被告2 人就被訴事實等之陳述為證據外（本院卷第
    51頁反面至第54頁），餘均引用如附件第一審判決書及聲請
    簡易處刑所記載之事實、證據及理由，至原審判決贅引刑事
    訴訟法第450 條第1 項規定，應予更正，並依刑事訴訟法第
    373 條之規定補充說明如下：
  (一)證據能力部分：
    1.按被告以外之人於審判外之陳述，雖不符刑事訴訟法第15
      9 條之1 至之4 之規定，然經當事人於審判程序同意作為
      證據，法院審酌該言詞陳述或書面陳述作成時之情況，認
      為適當者，亦得為證據；又當事人、代理人或辯護人於法
      院調查證據時，知有第159 條第1 項不得為證據之情形，
      而未於言詞辯論終結前聲明異議者，視為有前項之同意，
      同法第159 條之5 亦有明文。查本案所引用之證據資料（
      詳後引證據），其中各項言詞或書面傳聞證據部分，縱無
      刑事訴訟法第159 條之1 至第159 條之4 或其他規定之傳
      聞證據例外情形，亦業經本院審理時予以提示並告以要旨
      ，且各經檢察官及被告劉舒婷、王品涵2 人表示意見，當
      事人已知上述證據乃屬傳聞證據，惟迄至本案言詞辯論終
      結前均未對該等證據聲明異議（本院卷第50頁反面至第51
      頁），依上開規定，已擬制同意其有證據能力，且本院審
      酌該等傳聞證據作成時之狀況，並無不宜作為證據之情形
      ，均應認於本案有證據能力。
    2.另本案卷附之被告王品涵所申辦上開原慶豐商業銀行新竹
      分行新竹商銀竹北分行帳戶之活期存款交易明細查詢資料
      （偵卷第19頁），係電腦機器處理轉帳交易紀錄後，直接
      作成之電磁紀錄，並無涉入人為知覺、記憶過程之錯誤危
      險，且為一般業務上製作之資料，並非傳聞證據，自具有
      證據能力。
  (二)按「量刑輕重係屬事實審法院得依職權自由裁量之事項，苟
    已斟酌刑法第57條各款所列情狀而未逾越法定刑度，不得遽
    指為違法」（最高法院72年臺上字第6696號判例意旨參照）
    ，又在同一犯罪事實與情節，如別無其他加重或減輕之原因
    ，下級審量定之刑，亦無過重或失輕之不當情形，則上級審
    法院對下級審法院之職權行使，原則上應予尊重（最高法院
    85年度臺上字第2446號判決意旨參照），是刑罰之裁量，為
    事實審法院之職權，除有逾越法定刑度而為刑之宣告，或恣
    意濫用刑罰裁量權致量刑結果顯有失出或失入等情形外，要
    難遽指為違法或不當；又拘役得科1 日以上，60日未滿之刑
    ，但遇有加重時，得加至120 日，於刑法第33條第3 款定有
    明文，併先敘明。
  (三)查原審審酌近來國內多有詐欺集團犯案，均係利用人頭帳戶
    以作為收受不法所得款項之手段，被告2 人提供帳戶之提款
    卡及密碼，足以助長犯罪集團惡行，實際上亦已使被害人受
    詐騙而受有損害，惟念被告劉舒婷係因急於覓得工作機會，
    被告王品涵係為幫助朋友順利應徵工作，2 人始一時不察、
    短於思慮而輕率交付本件帳戶金融資料之犯罪動機及目的，
    暨被告劉舒婷高中畢業、王品涵大學在學之智識程度、渠等
    之生活狀況、犯後態度等一切情狀，分別量處被告2 人前開
    刑罰，並各諭知易科罰金之折算標準。又查，被告2 人素行
    良好，前均未曾因故意犯罪受有期徒刑以上刑之宣告，渠等
    因一時失慮致為本件犯行，相信歷此次偵審程序，均已知所
    警惕而無再犯之虞，故上開所宣告之刑，均以暫不執行為適
    當，均諭知緩刑2 年。本院復參酌被告2 人僅係幫助犯之犯
    行，犯罪動機、目的在圖謀職之利因而為助長詐財集團惡行
    之舉，犯罪程度尚非詐欺集團之主導人物，亦非實際從事詐
    財行為之人，再考量被害人匯入被告王品涵名下帳戶之財物
    價值尚非鉅額，該筆贓款亦非被告2 人所取得，犯罪情節並
    非重大，以及被告2 人於本院審理時與被害人達成和解、各
    願給付被害人1 萬元（被告劉舒婷當庭交付被害人完迄，被
    告王品涵則分三期給付）以資彌補部分損害等情（本院卷第
    54頁反面、第58頁），又原審就上訴人所指被害人受害情節
    及損失等事由，於量刑時亦非全然未加審酌，而在法定刑內
    對被告2 人分別量處上開刑度，並各諭知易科罰金之折算標
    準，其裁量亦無逾越法律規定之範圍，於法自無不合，且被
    告2 人各該罪之拘役法定刑為1 日以上，60日未滿，原審所
    量處之刑均為中度以上之刑或中度之刑，實無何顯有失出失
    入等不適當情形，且查無任何濫用職權之情形，自難指其違
    法，再者本案之幫助詐欺犯行對於個案事實內容、所生實害
    、犯罪手段、情節、犯罪後態度等各該具體情狀，與他案幫
    助詐欺或詐欺案件或均有相異不一之處，因此法院自應針對
    不同個案之具體情節分別量處相應之刑，當不宜強要各該相
    異之案件均判處有期徒刑之刑度，是本院就原審刑罰裁量權
    之行使，自應予以尊重。
  (四)又按簡易判決應記載受裁判人之姓名、性別、年齡、職業、
    住所或居所，如係判決書，並應記載檢察官或自訴人並代理
    人、辯護人之姓名，犯罪事實及證據名稱，應適用之法條，
    刑事訴訟法第309 條各款所列事項，亦即主文內應記載之事
    項，自簡易判決送達之日起10日內，得提起上訴之曉示，但
    不得上訴者，不在此限等事項；上開判決書，得以簡略方式
    為之，如認定之犯罪事實、證據及應適用之法條，與檢察官
    聲請簡易判決處刑書或起訴書之記載相同者，得引用之，於
    刑事訴訟法第454 條定有明文，是原審判決既已載明上開法
    條所列之各款事項，縱略未詳細論述上訴意旨所指被害人受
    害及損失之枝微細節，亦無違法之處。
  (五)至劉舒婷、王品涵2 人於本院上訴審開庭審理時仍均執詞置
    辯否認犯行〔被告王品涵雖曾稱：以幫助詐欺而言我是〈認
    罪〉等語（本院卷第50頁），惟同日復稱：我以前不知道不
    可以提供我的帳戶給不詳他人使用等語（本院卷第52頁反面
    ），故難認有認罪之真意〕。惟查：
    1.依被告王品涵於偵查時供稱：因我帳戶內只有幾塊錢，才
      同意讓被告劉舒婷作為領薪之用等語（偵卷第25頁），而
      被告劉舒婷於原審訊問時亦供稱：我對於應徵工作要交付
      帳戶之提款卡及密碼感到奇怪，那時想說裡面沒有錢才交
      付他人等語（本院原審卷第19頁反面、第20頁），故從被
      告2 人交付提款卡及密碼前，該帳戶內款項幾無款項情形
      以觀，足見被告2 人深知將該帳戶提款卡、密碼交付他人
      使用後，該持有提款卡及密碼之人，均可任意提領或存入
      款項，為避免自己遭受損失，始交付上開幾無存款帳戶之
      提款卡及密碼之情，對於交付上開帳戶提款卡及密碼之某
      真實姓名年籍之成年男子及所屬詐欺集團成員將可利用其
      帳戶自由提款、領款乙節，主觀上已有預見之可能。
    2.被告2 人既已對於交付上揭帳戶之提款卡、密碼供他人使
      用，可能造成他人得藉以自由提、領款之情有所預見，衡
      諸近年來利用人頭帳戶以行詐騙之事屢見不鮮，報章雜誌
      及新聞均多所宣導，是避免此等專屬性甚高之金融機構帳
      戶被不法行為人利用為詐財之工具，應係一般生活認知所
      易於體察之常識。參以金融存款帳戶事關存戶個人財產權
      益之保障，若存戶之提款卡併密碼結合，重要性、私密性
      更形提高，除非本人或與本人具密切親誼關係者，難認有
      何正當理由可隨意輕率交付予他人，稍具通常社會歷練與
      經驗之人，均應有妥為保管該等物品之認識，如有特殊情
      況須將該等物品交付與自己不具密切親誼之人時，亦必深
      入瞭解該人之可靠性與其用途，並慎重查證對方之真實年
      籍、聯絡方式等，倘見他人不自己申請開立帳戶，反係蒐
      集不特定人之帳戶使用，衡情應當可預見被收集之帳戶乃
      可能被利用為與財產有關之犯罪工具甚明。
    3.復按詐欺集團所使用之人頭帳戶，必須為其所能控制之帳
      戶，始能確保取得詐得款項。詐欺集團絕不可能使用未經
      他人同意其利用之帳戶，以免遭該帳戶所有人提領或掛失
      而無法取得贓款。另稽之，一般應徵工作之情形，雇主均
      須就求職者之能力、個性、經驗、人品詳加查詢，然被告
      劉舒婷此次求職，依被告2 人所述之情節，對方僅關心被
      告2 人提出帳戶之提款卡能否使用，以一般人之知識經驗
      ，均可知悉此種求職情形顯有疑問，被告2 人所稱被詐騙
      取走提款卡等情，實難採信。綜此，堪認被告王品涵將名
      下帳戶之提款卡及密碼提供被告劉舒婷，再交付身分來歷
      不明之人使用，並告知密碼，對該帳戶將作為不法使用均
      已有所認知。
    4.此外，被告劉舒婷於警詢時供稱：該男子告訴我公司要先
      確定我的帳戶有無問題，所以要我先提供帳戶讓公司匯錢
      試試看帳戶能不能使用，如果帳戶正常就能上班云云（偵
      卷第5 頁反面），惟本案被告劉舒婷係提供被告王品涵之
      個人銀行帳戶提款卡及密碼，衡情縱需提供銀行帳戶供公
      司查核信用，至多僅需提出存摺封面影本即可，實無需提
      供提款卡，甚至提款密碼之必要，抑且亦無提供被告王品
      涵之提款卡及密碼卻能查核被告劉舒婷本身帳戶信用之理
      ，足見被告劉舒婷此番辯解，顯與常情不符，亦難採信。
  (六)綜上所述，本院綜合前開各情及原審之論述，認原審量刑尚
    無失衡欠妥之情形。從而，檢察官上訴意旨指摘原審量刑過
    輕，並未指摘原判決科刑有何違背法令，僅單純就科刑輕重
    為爭執，請求撤銷改判，尚難認為有理由，是檢察官提起上
    訴及被告劉舒婷、王品涵2 人之答辯，均為無理，檢察官所
    為上訴，應予駁回。
據上論斷，應依刑事訴訟法第455 條之1 第1 項、第3 項、第36
4 條、第368 條、第373 條，判決如主文。
本案經檢察官陳建文到庭執行職務
中    華    民    國    99    年    12    月    14    日
                  刑事第六庭  審判長法  官  馮俊郎
                                    法  官  蔡欣怡
                                    法  官  林建鼎
以上正本證明與原本無異。
不得上訴。
中    華    民    國    99    年    12    月    14    日
                                    書記官  黃伊婕
附錄本件論罪科刑之法條：
刑法第339條第1項：
意圖為自己或第三人不法之所有，以詐術使人將本人或第三人之
物交付者，處5 年以下有期徒刑、拘役或科或併科1 千元以下罰
金。（罰金部分，依刑法施行法第1 條之1 第1 項、第2 項前段
規定，貨幣單位變更為新臺幣且金額提高為30倍）。
刑法第30條：
幫助他人實行犯罪行為者，為幫助犯。雖他人不知幫助之情者，
亦同。
幫助犯之處罰，得按正犯之刑減輕之。
（附件）
臺灣新竹地方法院刑事簡易判決       99年度審竹簡字第164號
聲  請  人  臺灣新竹地方法院檢察署檢察官
被      告  劉舒婷  女  22歲（民國○○年○○月○日生）
                    身分證統一編號：Ｚ000000000號
                    住桃園縣觀音鄉塔腳村10鄰塔子腳25號
                    居新竹市○○街43號3樓之5
            王品涵  （原名王絜怡）
                    女  22歲（民國○○年○○月○日生）
                    身分證統一編號：Ｚ000000000號
                    住新竹縣竹北市○○街33巷20號
上列被告等因詐欺案件，經檢察官聲請以簡易判決處刑（99年度
偵字第142號），本院判決如下：
    主  文
劉舒婷幫助犯詐欺取財罪，處拘役肆拾日，如易科罰金，以新臺
幣壹仟元折算壹日。緩刑貳年。
王品涵幫助犯詐欺取財罪，處拘役參拾日，如易科罰金，以新臺
幣壹仟元折算壹日。緩刑貳年。
    事實及證據理由
一、本件犯罪事實：
    劉舒婷、王品涵（原名王絜怡）均應可預見金融機構帳戶係
    個人理財之重要工具，且關係個人財產、信用之表徵，如交
    予他人使用，有被供作財產犯罪用途之可能，渠等竟仍基於
    縱有人以其金融帳戶實施詐欺犯罪亦不違背其本意之幫助詐
    騙集團從事詐欺取財行為的犯罪意思，於民國98年10月30日
    某時許，在新竹縣竹北市家樂福賣場前，將王品涵向慶豐商
    業銀行股份有限公司新竹分行（下稱慶豐銀行新竹分行）所
    申辦之帳號00000000000000號（原聲請書誤載為0000000000
    00000 號）帳戶之提款卡及密碼交付予真實姓名年籍不詳之
    成年男子。嗣該名真實姓名年籍不詳之成年男子所屬之詐騙
    集團成員取得王品涵上開帳戶資料後，即基於意圖為自己不
    法所有之詐欺犯意，於同日晚上6 時10分許，致電予吳宜儒
    ，自稱係PCHOME online-24小時購物商店之客服人員，對吳
    宜儒佯稱其先前網路購物時，因工作人員作業疏失，致其帳
    戶將定期扣款，故需前往自動櫃員機前操作以解除設定，使
    吳宜儒陷於錯誤，遂於同日（原聲請書誤載為11月2 日）晚
    上7 時26分許，在位於新竹縣竹北市○○路37號之第一商業
    銀行（下稱第一銀行）自動櫃員機，轉帳匯款新臺幣2 萬9,
    989 元至王品涵上開慶豐銀行新竹分行帳戶內。嗣因吳宜儒
    發覺受騙報警處理，始循線查悉上情。
二、證據及理由：
  (一)被告劉舒婷於警詢、檢察官偵查中及本院訊問時之供述。
  (二)被告王品涵於警詢、檢察官偵查中及本院訊問時之供述。
  (三)證人即被害人吳宜儒於警詢時之證述。
  (四)慶豐銀行新竹分行98年11月18日（98）慶銀接管竹字第0477
    號函暨檢附王品涵上開帳戶之開戶基本資料、客戶歷史交易
    明細表各1 份在卷足憑。
  (五)被害人吳宜儒出具之第一銀行自動付款交易明細表1 紙、合
    作金庫銀行存摺封面及內頁影本1 份附卷可稽。
  (六)訊據被告王品涵雖坦承上開帳戶為其所申請，並將帳戶之提
    款卡及密碼交予同案被告劉舒婷，而被告劉舒婷雖坦承其將
    前揭資料交付予真實姓名年籍不詳之成年男子，惟被告2 人
    均矢口否認有何提供帳戶供詐欺集團詐騙他人匯款之幫助詐
    欺犯行，劉舒婷辯稱：伊只是去應徵工作而已，那時候很急
    著找工作，所以沒有想這麼多；王品涵則辯稱：伊當時有問
    為何要提供密碼，對方稱因怕帳戶被凍結，所以要把錢存進
    去，看可否提領，而這方面伊不是很懂云云（見本院卷第19
    頁背面、第20頁）。然查：
    1.衡諸事理，一般民間公司行號或業者若要徵求工作伙伴，
      理應會要求求職者須前往該公司行號或營業地點面試，並
      就求職者之學、經歷抑或本身工作能力是否勝任工作之性
      質加以評斷，始合常情。然據被告劉舒婷於本院訊問時所
      述，其並未前往工作地點面試（見本院卷第19頁背面），
      顯已悖離事理。況被告劉舒婷尚未正式上班，被告2 人即
      將上開帳戶之提款卡及密碼交付予該名不詳成年男子，卻
      對該名不詳男子之真實姓名、年籍資料及工作時間、詳細
      工作內容、工作報酬等關係個人權益之重要事項均毫無所
      悉，核與一般工作應徵之過程迥異。又金融存款帳戶，事
      關存戶個人財產權益之保障，攸關個人信用之重要憑信，
      一般人均有妥為保管阻止他人任意使用之認識，是若依被
      告劉舒婷、王品涵分別於警詢、本院訊問時所述，係為確
      認帳戶有無問題、能否使用、可否提領等測試帳戶之理由
      （分見偵查卷第5 頁背面、本院卷第20頁），始將上開帳
      戶之提款卡及密碼交付之，惟衡情當可由被告2 人自行測
      試，或由渠等陪同該名不詳成年男子一同至自動櫃員機前
      測試即可，何須一併將帳戶之提款卡及密碼交付予該名成
      年男子單獨進行測試？故被告2 人所辯實與常情有違。
    2.再者，提款卡及密碼資料等物事關個人財產權益之保障，
      除非本人或與本人親密關係者，難認有何理由可自由流通
      使用該提款卡及密碼資料，縱使特殊情況偶有交付他人使
      用之需，亦必然深入瞭解用途及合理性後，再行提供以使
      用，方符常情，而一般公司行號應徵員工或辦理員工薪資
      轉帳，僅需員工提供帳號、戶名等資料即可，無庸提供提
      款卡及密碼資料予公司使用，惟該名不詳成年男子既表明
      被告劉舒婷之薪資係現領（見偵查卷第25頁），則又何須
      交付提款卡、密碼予公司？以被告劉舒婷、王品涵2 人先
      前均已有其他工作經驗，對上開社會一般常識自難諉為不
      知，況被告劉舒婷於本院訊問時亦自承依其先前工作經驗
      ，無須交付帳戶之提款卡及密碼予公司使用（見本院卷第
      19頁背面），故對於他人無端收取帳戶之反常現象，焉有
      不啟疑心之理。是被告2 人上開辯解顯不合常理，均無可
      採。
    3.茲衡諸常情，今日一般人至金融機關開設帳戶使用，係極
      為方便容易且迅速之事，苟有使用金融存款帳戶之正當用
      途，自以使用其本人或可信賴之親友申請之帳戶，最為便
      利安全，始可避免帳戶名義人反悔或心存歹念，利用通知
      掛失止付、變更存戶印鑑圖章或換摺之方式，將帳戶內之
      款項領走一空，反致使用帳戶人蒙受損失，故苟非意圖以
      他人之帳戶從事不法用途，並藉以逃避查緝，自無花費金
      錢或以其他方法向無相當信賴關係之陌生人取得帳戶使用
      之理，且近年來詐騙集團詐欺取財之犯罪類型層出不窮，
      該等犯罪，多數均係利用他人帳戶作為詐欺所得財物之出
      入帳戶，業經媒體廣為披載，是依一般人通常之知識、智
      能及經驗，均已詳知向陌生人購買、承租或其他方法取得
      帳戶者，多係欲藉該帳戶取得不法犯罪所得，且隱匿帳戶
      內資金之實際取得人之身分，以逃避追查，故被告劉舒婷
      、王品涵2 人於本件行為時均係成年且具智識之人，自難
      諉稱不知，從而被告2 人對於交付其所有相關金融帳戶資
      料，將可能被用來作為詐欺取財等非法用途上，應有所預
      見，且不違背其本意。況被告王品涵前於檢察官訊問時供
      稱，係因知道上開帳戶內只有幾塊錢，始同意將帳戶交予
      他人使用（見偵查卷第25頁），而被告劉舒婷於本院訊問
      時亦供稱，伊當時對於應徵工作為何要交付帳戶之提款卡
      及密碼感到奇怪，惟念及帳戶內並無金錢，遂交付之，故
      其等對於該名男子顯無高度信賴關係，且顯已預見交付本
      件帳戶之提款卡及密碼予他人之行為係有風險性，惟被告
      2 人猶提供其所有之金融帳戶資料予該名真實姓名年籍不
      詳之成年男子，當堪認被告2 人亦有容任或允許將提供之
      金融帳戶資料作為詐欺取財之匯款指定帳戶使用，準此，
      被告2 人顯有幫助詐欺取財之不確定故意存在，應堪認定
      。
    4.綜上所述，被告2 人上開辯解無非卸責之詞，不足採信。
      本件事證明確，被告2 人犯行均堪以認定，應依法論科。
三、論罪及科刑：
    核被告劉舒婷、王品涵2 人所為，均係犯刑法第339 條第1
    項、第30條第1 項前段之幫助詐欺取財罪。又被告2 人均係
    幫助他人犯前開罪名，爰均依同法第30條第2 項之規定，按
    正犯之刑減輕之。復按刑法第28條之共同正犯，係指2 人以
    上共同實行犯罪之行為者而言，幫助他人犯罪，並非實行正
    犯，在事實上雖有2 人以上共同幫助他人犯罪，要亦各自負
    所幫助之罪責，仍無適用該條之餘地（最高法院33年上字第
    793 號判例意旨參照），是被告劉舒婷、王品涵2 人雖共同
    幫助詐騙集團成員實施詐欺行為，然渠等均為幫助犯，並非
    正犯，自無適用刑法第28條之餘地，附此說明。爰審酌近來
    國內多有詐欺集團犯案，均係利用人頭帳戶以作為收受不法
    所得款項之手段，被告2 人提供帳戶之提款卡及密碼，足以
    助長犯罪集團惡行，實際上亦已使被害人受詐騙而受有損害
    ，惟念被告劉舒婷係因急於覓得工作機會，被告王品涵係為
    幫助朋友順利應徵工作，2 人始一時不察、短於思慮而輕率
    交付本件帳戶金融資料之犯罪動機及目的，暨被告劉舒婷高
    中畢業、王品涵大學在學之智識程度、渠等之生活狀況、犯
    後態度等一切情狀，分別量處如主文所示之刑，並各諭知易
    科罰金之折算標準，以示懲儆。末查，被告劉舒婷、王品涵
    2 人素行良好，前均未曾因故意犯罪受有期徒刑以上刑之宣
    告，此有臺灣高等法院被告前案紀錄表各1 份在卷可參，渠
    等因一時失慮致為本件犯行，相信歷此次偵審程序，均已知
    所警惕而無再犯之虞，故本院認上開所宣告之刑，均以暫不
    執行為適當，爰均依刑法第74條第1 項第1 款之規定，諭知
    緩刑2 年，以啟自新。
四、依刑事訴訟法第449 條第1 項前段、第450 條第1 項、第45
    4 條第1 項，刑法第339 條第1 項、第30條第1 項前段、第
    2 項、第41條第1 項前段、第74條第1 項第1 款，刑法施行
    法第1 條之1 第1 項、第2 項前段，逕以簡易判決處如主文
    所示之刑。
五、如不服本判決，得自收受送達之日起10日內，向本院提起上
    訴。
中    華    民    國    99    年    8     月    4     日
                        新竹簡易庭  法  官  魏瑞紅
以上正本證明與原本無異。
                                    書記官  劉雅文
中    華    民    國    99    年    8     月    4     日
附錄本案論罪科刑法條：
刑法第339條第1項：
意圖為自己或第三人不法之所有，以詐術使人將本人或第三人之
物交付者，處5 年以下有期徒刑、拘役或科或併科1 千元以下罰
金。
刑法第30條：
幫助他人實行犯罪行為者，為幫助犯。雖他人不知幫助之情者，
亦同。
幫助犯之處罰，得按正犯之刑減輕之。
臺灣新竹地方法院檢察署檢察官聲請簡易判決處刑書
                                        99年度偵字第142號
     被      告  劉舒婷  女  22歲（民國○○年○○月○日生）
                         國民身分證統一編號：Ｚ000000000號
                         籍設桃園縣觀音鄉塔腳村10鄰塔子腳
                         25號
                         現居新竹縣竹北市○○路358巷39弄1
                         0號4樓
                 王絜怡  女  22歲（民國○○年○○月○日生）
                         國民身分證統一編號：Ｚ000000000號
                         住新竹縣竹北市○○路358巷39弄10
                         號4樓
上列被告等因詐欺案件，業經偵查終結，認為宜聲請以簡易判決
處刑，茲將犯罪事實及證據並所犯法條分敘如下：
一、犯罪事實：劉舒婷於民國98年10月底某日，循報紙廣告應徵
    小客車司機一職，電話洽詢中對方要求提供個人駕照、履歷
    表及帳戶妥ㄣ琤d ，劉舒婷應可預見金融機構帳戶係個人理
    財之重要工具，且關係個人財產、信用之表徵，如交予他人
    使用，有被供作財產犯罪用途之可能，竟基於幫助他人詐欺
    取財之不確定故意，向友人王絜怡告知此情，王絜怡為幫朋
    友順利應徵工作，亦基於幫助他人詐欺取財之不確定故意，
    提供其向慶豐商業銀行新竹分行( 下簡稱慶豐銀行) 所申辦
    帳號000000000000000 號帳戶之提款卡予劉舒婷。劉舒婷遂
    於98年10月底某日，將提款卡、密碼在新竹縣竹北市家樂福
    前交付給真實姓名年籍不詳之詐騙集團成員，供某詐騙集團
    成員使用。嗣後某真實姓名年籍不詳之成年男子，意圖為自
    己不法之所有，於98年10月30日致電吳宜儒，自稱係PCHOME
    客服人員，謊稱因作業疏失，誤設定為自動定期扣款，須吳
    宜儒前往自動櫃員機前操作以解除設定。致吳宜儒陷於錯誤
    ，於11月2 日在新竹縣竹北市○○路37號第一商業銀行前之
    提款機操作，致誤匯入29989 元至王絜怡上開帳戶。案經吳
    宜儒報請新竹市警察局第一分局報告偵辦。
二、證據：(一)被告劉舒婷、王絜怡於警詢及偵查中之供述。(二)被
    害人吳宜儒於警詢時之證述。(三)慶豐銀行98年11月18日(98
     )慶銀接管竹字第477 號函附申請書印鑑卡、交易明細表。
    (四)被害人匯款單1 紙、匯款之合作金庫銀行帳號0000000000
    000 號存摺明細。
三、所犯法條：核被告劉舒婷、王絜怡所為，均係以幫助之意思
    參與上開真實姓名年籍不詳之人犯刑法第339 條第1 項詐欺
    取財行為，係幫助犯，請依同法第30條第1 項規定，論以前
    揭幫助詐欺取財罪嫌，並依同條第2 項減輕其刑。
四、依刑事訴訟法第451條第1項聲請逕以簡易判決處刑。
    此    致
臺灣新竹地方法院
中    華    民    國    99    年    1     月    18    日
                      檢察官  林  鳳  師
本件證明與原本無異
中    華    民    國    99    年    1     月    29    日
                      書記官  黃  綠  堂
刑法第339條第1項
意圖為自己或第三人不法之所有，以詐術使人將本人或第三人之
物交付者，處5 年以下有期徒刑、拘役或科或併科1 千元以下罰
金。

司法院資訊處製作；財團法人民間司法改革基金會備份。
